臺灣高雄地方法院民事判決　　　　　　110年度鳳小字第988號
原　　　告　良京實業股份有限公司

法定代理人　平川秀一郎

訴訟代理人　李禹靚　
被　　　告　吳建湶　

上列當事人間請求清償借款事件，本院於民國110 年10 月22日
言詞辯論終結，判決如下：
    主    文
一、被告應給付原告新臺幣（下同）5 萬4,247 元，及其中4 萬
    6,818 元自民國（下同）95年2 月28日起至104 年8 月31日
    止，按週年利率20％計算之利息，暨自104 年9 月1 日起至
    清償日止，按週年利率15％計算之利息。
二、訴訟費用1,000 元由被告負擔。
三、本判決第一項得假執行。
    事實及理由
一、本件原告原係向本院聲請核發支付命令，惟被告業於法定期
    間內提出異議，依據民事訴訟法第519 條第1 項規定，即應
    以原支付命令之聲請視為起訴。
二、原告主張：被告前向訴外人大眾商業銀行股份有限公司（下
    稱大眾銀行）申辦個人信用貸款，迄今共積欠如主文第一項
    所示金額。大眾銀行嗣將其對被告之債權讓與普羅米斯顧問
    股份有限公司，後再經普羅米斯顧問股份有限公司讓與原告
    ，爰起訴請求被告給付等語。並聲明如主文所示。
三、被告則以：我承認原告請求之金額，也願意清償。之前欠款
    都有按時繳款，是因為入獄服刑方無法按時清償，出獄後會
    清償所欠金額予原告。
四、按當事人於言詞辯論時為訴訟標的之認諾者，應本於其認諾
    為該當事人敗訴之判決，民事訴訟法第384 條定有明文。被
    告對於原告依訴之聲明所為關於某法律關係之請求，於法院
    行言詞辯論時為承認者，即生訴訟法上認諾之效力，法院應
    不待調查原告請求之訴訟標的之法律關係果否存在，逕以認
    諾為該被告敗訴判決之基礎（最高法院85年度台上字第153
    號判決意旨參照）。本件被告已於110 年10月22日本院言詞
    辯論時表示願意清償，被告即為訴訟標的之認諾，揆諸上開
    規定，即應本於該認諾為被告敗訴之判決。從而，原告依消
    費借貸、現金卡申請書及債權讓與之法律關係，請求被告給
    付如主文第一項所示之本金及利息，洵屬有據，應予准許。
五、本件係小額程序為被告敗訴之判決，依民事訴訟法第436 條
    之20規定，應依職權宣告假執行。
六、訴訟費用負擔之依據：民事訴訟法第78條。
中    華    民    國   110    年    10    月    29    日
                  鳳山簡易庭  法     官   林育丞
以上正本係照原本作成。
民事訴訟法第436條之24第2項：對於本判決之上訴，非以違背法
令為理由，不得為之。
如對本判決上訴，須於判決送達後20日內向本院提出上訴狀，並
須表明原判決所違背之法令及其具體內容與依訴訟資料可認為原
判決有違背法令之具體事實之上訴理由。（均須按他造當事人之
人數附繕本）。
中    華    民    國   110    年    10    月    29    日
                              書  記  官